【裁判字號】    95,上訴,2418
【裁判日期】    951207
【裁判案由】    毒品危害防制條例
【裁判全文】
臺灣高等法院臺中分院刑事判決        95年度上訴字第2418號
上  訴  人  臺灣彰化地方法院檢察署檢察官
被      告  乙○○
                      弄1號
上列上訴人因被告毒品危害防制條例案件，不服臺灣彰化地方法
院95年度訴字第796號，中華民國95年9月6日第一審判決 （起訴
案號：臺灣彰化地方法院檢察署95年度毒偵字第1308號，移送併
案審理案號：95年度毒偵字第2169、2177號），提起上訴，本院
判決如下：
    主  文
上訴駁回。
    犯罪事實及理由
一、本案經本院審理結果，認第一審判決認事用法及量刑均無不
    當，應予維持，並引用第一審判決書記載之事實、證據及理
    由（如附件）。
二、臺灣彰化地方法院檢察署檢察官上訴（僅就施用第一級毒品
    罪部分上訴，施用第二級毒品罪部分未據上訴）意旨，認被
    告乙○○於原審法院判決前之 95年9月10日中午12時30分許
    ，又在彰化縣員林鎮○○里○○路○段192巷2弄1號 1樓化妝
    室內，施用第一級毒品海洛因1次 （即95年度毒偵字第3782
    號移送併案審理事實），該次犯罪與起訴之犯罪事實，本質
    上具有反覆、延續實行之特徵，核屬集合犯，在法律上應評
    價為包括一罪，係實質上一罪，而為起訴效力所及，原判決
    未及審酌，自有未當云云。另該署以95年度毒偵字第4236、
    4342號移送併案審理意旨，則略以：被告於 95年8月29日上
    午11時30分許，及同日下午 4時20分，分別經警採尿送驗，
    均呈嗎啡陽性反應，顯見被告於該採尿前 3日內亦應有施用
    第一級毒品海洛因之犯行，且與起訴之犯罪事實間，屬集合
    犯實質上一罪之關係，而請求併予審判。惟查被告經起訴之
    施用第一級毒品犯行時間，係止於 95年4月18日，而上開移
    送併案審理之施用第一級毒品犯行時間，則係在逾 4個月後
    之同年8月底至9月初，其間究有何犯意上之關連，已堪置疑
    。況衡之施用毒品之人，其施用毒品之原因，無論在於解癮
    （含心理、生理之癮）或鎮痛、提神等，其於施用之後隨即
    能滿足所擬達成之目的，而其犯罪於該施用行為時，即已成
    立，並不待集合多次同類行為，始能達成犯罪之目的，故其
    先後多次犯罪行為，尚難認有包括地為一次評價之正當理由
    。本件上開併案審理部分，自難認與已起訴之事實間有實質
    上一罪之關係，即非起訴效力所及，本院自不得併予審究。
    檢察官上訴意旨任執前詞指摘原判決不當，並無理由，應予
    駁回。上開併案審理部分，均應退回原機關另行依法處理，
    併予明。
三、被告經本院合法傳喚，無正當理由不到庭，爰不待其陳述逕
    行判決。
四、據上論斷，應依刑事訴訟法第373條、第371條、第368 條，
    判決如主文。
本案經檢察官甲○○到庭執行職務。
中    華    民    國    95    年    12    月    7     日
              刑事第六庭  審判長法  官  李  文  雄
                                法  官  張  恩  賜
                                法  官  邱  顯  祥
上列正本證明與原本無異。
如不服本判決應於收受送達後十日內向本院提出上訴書狀，其未
敘述上訴之理由者並得於提起上訴後十日內向本院補提理由書（
均須按他造當事人之人數附繕本）。
                                書記官  陳  桂  芬
中    華    民    國    95    年    12    月    8     日
                                                      Ｒ


司法院資訊處製作；財團法人民間司法改革基金會備份。
